臺灣高等法院高雄分院刑事判決　　　　　　　　　九十三年度上重更(一)字第八號
　　上　訴　人
　　即　被　告　乙○○
　　選任辯護人　吳永茂律師
　　　　　　　　曾慶雲律師
　　　　　　　　顏萬文律師
　　上　訴　人
　　即　被　告　丙○○
　　選任辯護人　黃振銘律師
右上訴人等因違反毒品危害防制條例案件，不服台灣高雄地方法院九十一年度重訴字
第五六號中華民國九十二年五月二十六日第一審判決（起訴案號：台灣高雄地方法院
檢察署九十一年度偵字第八七六四、九○三九號），提起上訴，經最高法院發回更審
，本院判決如左：
    主  文
原判決撤銷。
乙○○、丙○○共同運輸第一級毒品，各處死刑，均褫奪甲權終身。扣案之第一級毒
品海洛因磚壹佰伍拾玖塊（驗後淨重合計伍萬陸仟陸佰肆拾伍點玖甲克，純質淨重合
計伍萬零伍佰拾點捌壹甲克）均沒收銷燬之；海洛因磚壹佰伍拾玖塊之外包裝（
重仟柒佰拾點捌捌甲克）均沒收。
    事  實
一、乙○○及丙○○均明知海洛因係屬第一級毒品，且經行政院甲告列為管制進口之
    物品，竟與蔣光南、程贊、楊景堯、高鵬及不詳姓名年籍綽號「阿山」之成年男
    子（程贊已經另案起訴，其餘均另由檢察官偵辦中）共同基於運輸毒品海洛因及
    私運管制物品進口之犯意聯絡，於民國九十一年三月上旬某日，因蔣光南告知乙
    ○○其與高鵬合夥欲以新台幣（下同）三百萬元左右之代價從越南走私毒品海洛
    因至台灣，請乙○○尋找進口管道，乙○○旋即在台南市文化中心附近「茶大茶
    藝館」內與丙○○見面洽談，欲藉由丙○○以其所經營之秋皇貿易有限甲司（下
    稱秋皇甲司）從越南進口鋼鐵鑄件毛坯之機會，以將第一級毒品海洛因夾藏在進
    口鋼鐵鑄件毛坯之貨櫃內，再走私進口至台灣之方式運輸毒品海洛因，並約定貨
    到後七日內給付丙○○一百七十萬元，一個月內再付一百五十萬元。蔣光南、乙
    ○○及丙○○三人就私運第一級毒品海洛因進口之謀議既定，即由程贊依蔣光南
    之指示於九十一年四月中旬前往越南，將由緬甸輾轉走私運至之海洛因磚一百五
    十九塊（驗後淨重合計五萬六千六百四十五點九甲克，純質淨重五萬零五百三十
    三點八一甲克，包裝重三千七百三十點八八甲克）交予蔣光南在越南之經理楊景
    堯，再由楊景堯將上開一百五十九塊海洛因磚整理後交予丙○○在越南之業務員
    綽號「阿山」之人，並由綽號「阿山」之人將上開一百五十九塊海洛因磚與秋皇
    甲司進口之鋼鐵鑄件毛坯一同裝載於編號ＧＬＤＵ0000000號之貨櫃中，
    委由萬海航運股份有限甲司所屬之明春輪，於九十一年四月二十三日自越南胡志
    明市起運，同年月二十七日運抵高雄港，丙○○再委由不知情之聯中報關有限甲
    司職員洪崇智於同年月二十九日下午三時三十分許，以秋皇甲司之名義向財政部
    高雄關稅局投單報運進口鋼鐵鑄件毛坯貨櫃一只。嗣於同年月三十日上午十時許
    ，為行政院海岸巡防署高雄市機動查緝隊（下稱高雄市機動查緝隊）、法務部調
    查局南部機動工作組、高雄市政府警察局刑警大隊、前鎮分局、高雄縣政府警察
    局刑警隊、鳳山分局據報會同財政部高雄關稅局人員，在高雄港六十四號碼頭開
    櫃查驗後，當場查獲夾藏在該只貨櫃內之上開海洛因磚一百五十九塊，並循線查
    獲乙○○及丙○○。
二、案經高雄市機動查緝隊、法務部調查局南部機動工作組、高雄縣政府警察局鳳山
    分局移送台灣高雄地方法院檢察署檢察官偵查起訴。
    理  由
一、甲訴人所提證據及被告之辯解－
（一）檢察官以本件係蔣光南於九十一年三月間向乙○○表示在越南有批貨想以三百
      萬元左右的代價私運到台灣，經乙○○聯絡常從越南進口五金材料之丙○○表
      示願意夾帶後，乙○○向蔣光南回報此事，蔣光南說該批貨物為毒品，並指派
      楊景堯前往越南與丙○○在越南的業務員阿山接洽本次走私細節，而蔣光南有
      交代這批貨到七日內給丙○○一百七十萬元，一個月內再付一百五十萬元等情
      ，業經被告乙○○於高雄市機動查緝隊詢問時供述甚詳。又被告丙○○於同年
      四月十九日以電話與乙○○聯絡時即表明本次運送之嚴重性，亦有電話通聯紀
      錄譯文附卷可稽，復有海洛因磚一百五十九塊扣案及法務部調查局鑑定通知書
      在卷可資佐證，足徵被告二人確有與將光南等人私運海洛因磚進口之犯意聯絡
      與犯行甚明。為其論處被告二人涉犯毒品危害防制條例第四條第一項之運輸、
      販賣第一級毒品罪及懲治走私條例第二條第一項之私運管制物品進口逾甲告數
      額罪之依據。
（二）上訴人即被告乙○○固坦承在台南市文化中心附近「茶大茶藝館」內與丙○○
      見面洽談，欲藉由丙○○所經營之秋皇甲司從越南進口鋼鐵鑄件毛坯之貨櫃，
      將其友人蔣光南所託之貨物進口之事實，惟矢口否認有何私運及運輸毒品海洛
      因進口之犯行，辯稱「越南華僑高鵬知道丙○○有從事自越南進口生鐵之業務
      ，曾要我請託丙○○為其從越南進口一批貨物，我未予理會，後來我朋友蔣光
      南說有一批化粧品要從越南進口，請我聯絡丙○○幫忙，只是仲介而已，之後
      就由他們直接接觸，後來才知道蔣光南與高鵬係合夥關係，我因曾欠蔣光南一
      份人情，不好推辭，就找丙○○至茶大茶藝館商談，告訴丙○○說有一批化粧
      品要從越南進口，經丙○○應允後，丙○○提供其越南甲司業務員阿山之電話
      ，再由我提供給蔣光南，因高鵬與阿山原即認識，由他們自行連絡，我不知蔣
      光南等人是想要進口毒品」云云。
（三）上訴人即被告丙○○對於乙○○在台南市文化中心附近「茶大茶藝館」內委託
      其以秋皇甲司從越南進口鋼鐵鑄件毛坯之貨櫃，順便進口其友人之貨物，並於
      九十一年四月三十日上午十時許，為警在秋皇甲司所進口並委由洪崇智報關之
      進口鋼鐵鑄件毛坯貨櫃內查獲一百五十九塊海洛因磚等事實，亦供認在卷。惟
      矢口否認有何私運及運輸毒品海洛因進口之犯行，並辯稱「乙○○打電話約我
      在台南市文化中心附近茶大茶藝館見面，表示有朋友意欲從越南進口一批化粧
      品到台灣，請我經營之秋皇甲司從越南進口生鐵時順道報關進口，我不疑有他
      ，就把我在越南之業務員阿山的電話給乙○○，讓乙○○的朋友與阿山自行連
      絡，至於最後為何沒有在越南報關進口，且進口貨櫃內竟有第一級毒品海洛因
      ，確實不知情」云云。
（四）關於刑求抗辯方面，被告乙○○辯稱「在九十一年五月一日經高雄市機動查緝
      隊詢問後送檢察官偵訊時，檢察官已同意我用證人保護法，而五月六日高雄市
      機動查緝隊借提詢問時，反覆不斷的對我加以威脅、恫嚇，說檢察官對我於五
      月一日所作的筆錄非常不滿意，又說如不好好的配合，就會被判死刑，當時我
      心裡非常的緊張、害怕，就屈服在偵查員的威嚇之下迎合其意思作筆錄，而且
      在海巡署將近六個小時，當時我的精神非常耗弱，身體狀況非常的惡劣，偵查
      員就開始作筆錄，在詢問當中數度要暈倒，因為我身體非常不舒服，所以就跟
      偵查員說身體很不舒服，整個腦袋空空的，筆錄你們作就好了，可見我的詢問
      筆錄是在被脅迫、利誘、詐欺、疲勞訊問、精神意識不自主，侵害我的辯護權
      ，且沒有全程錄音等違法情形下所製作的」云云。
二、證據能力之說明－
（一）被告乙○○抗辯偵詢自白係以不正方法取得：
    一辯護人稱被告乙○○於九十一年五月一日即遭偵查員及檢察官施以強暴、脅迫
      、利誘及詐欺等不法手段，為其後五月六日之自白無任意性種下遠因，略謂「
      當日偵訊前偵查員即表示若與檢察官好好配合，檢察官會適用證人保護法，兩
      個月就可以交保並免除其刑等語，故對檢察官表示希望能用證人保護法，但當
      時檢察官即先要求中斷錄音，命法警離開偵查庭，再由檢察官以甲文封記載被
      告適用之編號，並要求被告在其上按指印，讓被告以為可適用證人保護法」云
      云。但查：
      (一)依證人保護法第十四條第一項之規定「第二條所列刑事案件之被告或犯罪嫌
        疑人，於偵查中供述與該案案情有重要關係之待證事項或其他共犯之犯罪事
        證，因而使檢察官得以追訴該案之其他共犯者，以經檢察官事先同意者為限
        ，就其因供述所涉之犯罪，減輕或免除其刑」，及證人保護法施行細則第二
        十一條規定「本法第十四條第一項所稱檢察官事先同意，指檢察官本案偵查
        終結前之同意。檢察官同意者，應記明筆錄」。
      (二)經原審法院勘驗九十一年五月一日被告乙○○之偵詢錄音帶結果，檢察官並
        無同意或承諾被告乙○○適用證人保護法之規定（見原審卷第一六三頁），
        且遍閱九十一年五月一日偵訊筆錄及本案其他偵查卷宗，偵訊筆錄上均未有
        任何承辦檢察官同意適用證人保護法之記載。被告乙○○所稱「當時沒有再
        錄音，羈押時法官卷內還有我捺指印的甲文封，後來已經不在卷內」云云，
        純屬虛詞，並無可信。
      (三)再參以被告乙○○如確經檢察官同意適用證人保護法，理應於同日檢察官訊
        問時即應自白全部實情，豈有未於該日將全部案情供出，反於九十一年五月
        六日因高雄市機動查緝隊借提詢問時始供承部分實情，並於當日再次請求適
        用證人保護法之理？是被告乙○○前開所辯：檢察官於五月一日已同意其適
        用證人保護法，致同五月六日所作之筆錄係在利誘、詐欺，且心中期待具保
        並免於死刑之情形下，始依偵查員指示作成五月六日之自白筆錄之詞，實不
        足採信。
    二被告乙○○辯以檢察官於同年五月一日訊問時已同意其適用證人保護法，才依
      偵查員的意思作筆錄，且同年五月六日作筆錄時，身體非常不舒服，精神非常
      耗弱，並遭偵查員威脅、恐嚇，所以該份筆錄係在脅迫、利誘、詐欺、疲勞訊
      問、精神意識不自主等情形下而製作的云云。惟查：
      (一)被告乙○○辯稱偵詢時因身體不舒服，曾有幾次身體不穩，而有碰撞桌子之
        聲音，因而指摘當時係在精神狀況不佳之情況下，仍須接受疲勞詢問。但被
        告因涉犯重罪遽然遭受羈押，心理壓力難免沉重，但除非被告意識已無法自
        主等特殊情形，依法亦無因此即不得詢問之理。經本院勘驗錄音帶結果，被
        告乙○○在偵查員詢以「先休息不要緊」，即回答「不要緊」（見本院卷第
        一六四頁），且由其對答之聲調，尚無法認定被告乙○○有精神耗弱而致意
        識不自主，致影響其供述正確性之情形。而所稱疲勞訊問者，係指長時間疲
        勞轟炸或不得睡眠之接續詢問，或以強光照射不予休息，使被告疲憊不堪，
        藉此詢問以資非法取證。經本院核閱卷內資料顯示，高雄市機動查緝隊係於
        五月六日下午三時四十分製作筆錄，當晚七時三十分即返回高雄地方法院檢
        察署，扣除在途時間，該查緝隊偵詢被告乙○○之時間約僅三個小時，應不
        算長，且非日夜接續訊問，難謂係施以疲勞訊問。
      (二)雖辯護人指出當日被告乙○○自看守所被借提出來係上午十時許，但查緝隊
        偵查員竟遲至下午三時許始製作筆錄，近六小時之時間所為何事，依被告乙
        ○○所述，係偵查員對其施以威脅、利誘，惟此為證人即為被告乙○○製作
        筆錄之侯安泰所否認，其證稱：該段時間係與乙○○在談相關案情等語（見
        本院前審卷(三)第一八○頁）。再參諸被告乙○○於五月一日檢察官偵訊時已
        有適用證人保護法之請求，則其於五月六日經高雄市機動查緝隊借提時，經
        偵查員與之聊天後，乙○○因而卸下心防，願將實情和盤托出，自有可能，
        殊難單憑被告乙○○事後翻異前供，即認定偵查員未立即製作筆錄，係在對
        被告乙○○施以威脅或利誘，尚嫌無據。
      (三)按除有急迫情況並經記明筆錄者外，詢問被告時應全程連續錄音，刑事訴訟
        法第一百條之二準用同法第一百條之一第一項定有明文。考其立法目的，在
        於建立詢問筆錄之甲信力，旨在輔助筆錄之不足，並擔保詢問程序之合法正
        當。亦即在擔保被告對於詢問之陳述，係出於自由意思及筆錄所載內容與其
        陳述相符。如被告之陳述係基於自由意思而非出於不正之方法，且其陳述與
        事實相符，縱令對之詢問時未經全程錄音，或事後無法提出錄音帶以供法院
        勘驗比對，致甲務員實施詢問程序不無瑕疵，惟仍難謂其供述之筆錄，絕對
        不具證據能力（最高法院九十三年台上字第一七二一號、九十三年台上字第
        四五二五號判決參照）。
      (四)經本院勘驗該五月六日偵詢筆錄之錄音帶，雖有數次按壓錄音機暫停之聲音
        ，辯護人因而質疑侯安泰停止錄音之過程中，係以威脅、利誘之方法指示被
        告依其指定之內容答話，但此亦為侯安泰所否認，證稱：錄音機按切暫停之
        原因，可能是錄音機自行跳起來，或係上廁所，或係作其他事情而暫停按切
        等語（見本院前審卷(二)第一八三頁），且稽諸多次被告乙○○供述前後切停
        中斷之處，例如「因丙○○可能有在做這個進口生意就對了」「已經聯絡好
        」「茶大茶藝館，對」等多處切停後，被告所回答之內容，或無關重要案情
        ，或前後並無不同（詳參本院卷第一六二至一六七頁），若謂停止錄音當時
        即在威脅、利誘，此之質疑實乏憑據。
      (五)又侯安泰雖疏未自與被告乙○○溝通案情之始即全程連續錄音，但被告該次
        供述應出於自由意志，已如前述。況且被告乙○○於同日被高雄市機動查緝
        隊借提詢問後，解還台灣高雄地方法院檢察署，經內勤檢察官訊問時，被告
        乙○○亦供稱「今日借提訊問沒有被刑求，警訊實在」等語（見偵字第九○
        三九號卷第三一頁）。且筆錄所載內容亦與相關事證相符（例如乙○○曾去
        找過蔣光南，此據程贊在本院前審證述，見本院前審卷(二)第八二頁，其餘詳
        如後述），既可擔保本件詢問程序之任意性及真實性，足見當日並無強暴、
        脅迫、利誘、詐欺、疲勞訊問之情形，仍應有證據能力。
    三至於被告乙○○之選任辯護人指稱九十一年五月六日訊問被告乙○○時所拍攝
      之錄影帶，經原審當庭勘驗結果，該錄影帶竟全然無畫面，經再去函海巡署答
      覆無備份錄影帶，依法空白之錄影帶等同於未錄影，則該日海巡署對被告所實
      施之訊問程序及製作之筆錄視同未依法錄影，當然違法；被告乙○○亦辯以稱
      當時接受偵查員詢問，有侵害其辯護權云云。
      (一)按訊問被告，應全程連續錄音；必要時，並應全程連續錄影，刑事訴訟法第
        一百條之一第一項固有明文。查被告乙○○於五月六日接受詢問時之錄影帶
        雖經原審於九十二年三月二十一日調查時當庭勘驗結果，並無詢問時之畫面
        ，播放時畫面出現雜訊（見原審卷第二一四頁）。嗣經原審法院函請高雄市
        機動查緝隊提供備份錄影帶，該隊函覆稱並無備份留存，有海岸巡防總局南
        部地區巡防局九十二年四月三日高市機字第○九二○○○四七一二號函在卷
        可稽（見原審卷第二五六頁）。
      (二)惟被告乙○○於九十一年五月六日接受詢問時所製作之詢問筆錄，既經依法
        錄音，且被告乙○○於詢問時所述亦與筆錄記載之內容相符，並無強暴、脅
        迫、利誘、詐欺、疲勞訊問等不當之情形，已如前述，並經原審勘驗在卷（
        見原審卷第一九六頁）。姑不問是否錄影並非強制規定，而委由詢問機關依
        是否有其必要而自行斟酌，縱因無錄影帶以證明有全程錄影，亦難因之即認
        該偵詢筆錄有何非任意性可言。何況偵詢機關當時係有錄影，畫面雜訊係因
        機器故障或人為因素所致（見原審卷第二五六頁），自不因錄影畫面雜訊不
        明，而排除被告乙○○上開偵詢筆錄之證據能力（最高法院九十三年台上字
        第二四六六號判決參照）。
      (三)按偵查中訊問被告時，除情形急迫外，應將訊問之日、時及處所通知辯護人
        ，刑事訴訟法第二百四十五條第四項定有明文。證人侯安泰於辯護人詰問時
        稱當時不知乙○○有委任律師（見本院前審卷(三)第一八五頁），查被告乙○
        ○之妻陳惠靜於五月三日甫委任溫三郎律師，於同日向檢察署提出委任狀（
        見偵字第九○三九號卷第十九頁），是偵查員所證不知被告有委任律師，尚
可採信。準此，並非偵詢前明知被告已有委任辯護人，而惡意不預行通知，
        所踐行程序尚無可議。再者，偵查員於五月六日在高雄市機動查緝隊詢問前
        ，確有依法踐行告知權利之程序，被告亦明白陳稱均瞭解訴訟法上之權利，
        並不用請律師陪同在場製作詢問筆錄等語（見偵字第九○三九號卷第二二頁
        ），是被告乙○○所稱侵害其辯護權云云，亦非可取。
    四據上所述，被告乙○○謂其於五月六日所作之供述筆錄，係在脅迫、利誘、詐
      欺、疲勞訊問、精神意識不自主、侵害辯護權、未全程錄音等情形下而製作等
      自白非任意性之抗辯，尚無足採。
（二）傳聞證據之說明－
    一關於程贊向檢察官所為之陳述：
      按現階段刑事訴訟法規定檢察官代表國家偵查犯罪、實施甲訴，必須對於被告
      之犯罪事實負舉證之責，並賦予檢察官傳喚或拘提被告等強制處分權，依法亦
      有訊問被告及證人之權，且負有客觀性義務，對被告有利情形，亦應予注意，
      而實務運作時，偵查中檢察官向被告以外之人所取得之陳述，原則上均能遵守
      法律規定，不致違法取供，其可信性極高，為兼顧理論與實務，乃於修正刑事
      訴訟法時，增列第一百五十九條之一第二項，明定被告以外之人於偵查中向檢
      察官所為陳述，除顯有不可信之情況者外，得為證據。經查，程贊於九十二年
      六月十二日、同年月二十五日於檢察官偵訊時所為之供述，並無顯不可信之情
      況，自得作為證據。
    二證人洪崇智向司法警察所為之陳述：
      再按被告告以外之人於審判外之陳述，雖不符前四條之規定，而當事人或辯護
      人於法院調查證據時，知有不得作為證據之情形，而未於言詞辯論終結前聲明
      異議者，視為同意作為證據，法院審酌該言詞陳述作成時之情況，認為適當者
      ，亦得為證據，同法第一百五十九條之五定有明文。立法意旨在於傳聞證據未
      經當事人之反對詰問予以核實，原則上先予排除。惟若當事人已放棄詰問或未
      聲明異議，基於證據資料愈豐富，愈有助於真實發見之理念，且強化言詞辯論
      主義，法院自可承認該傳聞證據之證據能力。經查，關於洪崇智之警詢筆錄，
  檢察官、辯護人及被告等人已知上述筆錄乃傳聞證據，且均未對該筆錄內容異
      議，視為同意其證據能力。本院審酌上開筆錄作成時，尚無不當取供之情形，
      認為適合作為本案之證據。
    三靖南專案偵查報告之證據能力：
      辯護人主張卷內之「靖南專案」偵查報告（見他字第二一四六號卷第四頁），
      並無證據能力。經查，此專案報告係司法警察官職務上作成之報告文書，並記
      載「專案小組均無法接近蒐證，洽談內容無從得知」，其本身無何佐證，可依
      直接審理方式加以調查，應無證據能力。不能認係刑事訴訟法第一百六十五條
      第一項所稱「其他文書可為證據者」之證據書類，縱令已將之向被告宣讀或告
      以要旨，依同法第一百五十五條第二項規定，亦不能採為判決之基礎（最高法
      院八十六年台上字第六七○四號、八十七年台上字第四三四七號、八十八年台
      上字第二二○四號、八十九年台上字第五三六四號判決參照）。
三、認定犯罪事實所憑之證據－
（一）本件查獲之過程：
      偵查機關於九十一年四月三十日上午十時許，會同財政部高雄關稅局人員在高
      雄港六十四號碼頭查驗被告丙○○於同年月二十三日自越南胡志明市委由萬海
      航運股份有限甲司所屬之明春輪起運，並於同年月二十七日運抵高雄港，再委
      聯中報關有限甲司職員洪崇智以秋皇甲司之名義，向財政部高雄關稅局投單報
      運進口鋼鐵鑄件毛坯編號ＧＬＤＵ0000000號之貨櫃內，當場查獲一百
      五十九塊海洛因磚等情，已據證人洪崇智於警詢時證述屬實（見高雄市機動查
      緝隊偵查卷第一至四頁），且為被告丙○○所不否認，復有進口報單一紙、萬
      海航運股份有限甲司船單一份在卷可參（見同上卷第十二至十五頁），並有當
      場查獲之疑似毒品海洛因磚一百五十九塊扣案可資佐證。又上開一百五十九塊
      疑似海洛因磚經送請法務部調查局鑑驗結果，均確係第一級毒品海洛因，合計
      淨重五六六四五‧九○甲克（包裝重三七三○‧八八甲克），純度百分之八十
      九點二一，純質淨重五○五三三‧八一甲克，有該局九十一年五月二十三日調
      科壹字第二二○○一三四四七號鑑定通知書附卷足憑。
（二）通訊監察之情形：
    一通訊監察之重要內容－
      檢察官對被告丙○○之電話依法實施通訊監察，有通訊監察譯文二份在卷可據
      （譯文及通訊監察書見偵字第八七六四號卷第五五至五九頁，監聽人見本院前
      審卷(三)第一九二至一九三頁），其重要內容如左：
      (一)於九十一年四月十六日下午三時四十六分許，監聽被告丙○○與業務員阿山
        之通聯結果：
        「阿山：那個合約總價值是一百五十九萬，然後我和他講可能今晚我回鄉下
          ，過幾天我會電話給老大，因為下個禮拜一要開會。」
        「丙○○：我曉得下個禮拜一要開會。」
        「阿山：下個禮拜一要開會，如果開會的話，可能我們要談差不多要二十九
          號，要二十九號或是三十號你那邊的合約才好。」
      (二)於九十一年四月十九日上午十一時五十五分許，監聽被告丙○○與被告乙○
        ○之通聯結果：
        「乙○○：經理有和你連絡嗎？」
        「丙○○：有，他那邊業務仔有和我連絡，他說他下禮拜一要回來，他跟我
          說這樣，他有接到。」
        「乙○○：經理會再打給你嗎？」
        「丙○○：我若是有連絡都是和業務仔連絡。」
        「乙○○：這樣喔，有一個問題啦，我們原本不是要經理先回來一趟嗎？結
          果他沒有回到這邊來，所以我是想說他這輛也要開車，要過地磅時要很注
          意，要特別跟他交代這一點，因為現在事情都搞不太清楚。」
        「丙○○：他這個嚴重性我有講給他聽。」
    二通訊監察之分析－
      (一)從右開通訊監察之內容觀之，被告丙○○並非僅係知悉走私一般物品而已，
        業務員阿山已明確提及「合約總價值是一百五十九萬」，恰是本件進口運輸
        所查扣之海洛因磚數量一百五十九塊，此實非巧合，而是其間通訊之代碼，
        但由於數目仍須明白告知，以預作準備，故通話中尚應表達「一百五十九」
        之數量，此從被告丙○○亦無法提供該次所謂一百五十九萬元之合約至明。
        又被告二人間之對話，有「要過地磅時要很注意，要特別跟他交代這一點」
        「這個嚴重性我有講給他聽」等語，不但使用暗語，不願明講，倘若僅係六
        十甲斤之化粧品，通話時間又皆在啟運之前，如欲進口化粧品報關，乃係正
        常之運送，又何須如此神秘？即啟人疑竇。
      (二)雖辯護意旨解釋所謂嚴重性是指未申報即進口而違法，要由蔣光南負責，但
        被告丙○○於偵查員五月十四日初詢時已忘記是在講什麼事（見偵字第八七
        六四號卷第五二頁），於檢察官偵訊時改供稱「乙○○表示那個不要用壞掉
        」等語（見同卷第六一頁背面），嗣於原審詳稱「如果化粧品運回台灣壞掉
        ，不知要賠多少錢」等語（見原審卷第二一一頁）。被告乙○○則稱「因丙
        ○○告訴我他在越南買部車給經理開，那經理沒有駕照，我只是隨口提一下
        沒駕照所以過站要小心」云云（見本院卷第二七四頁），無一相符。由上述
        對話內容觀之，被告丙○○、乙○○對於走私運輸上開一百五十九塊海洛因
        磚之情均知之甚詳，且對走私毒品之行為均有深度參與，而非僅於茶大茶藝
        館見面後談好願意夾帶進口貨物，即將越南那邊業務之電話交予貨主，任由
        貨主自行聯絡。被告二人不但與蔣光南等人有犯意聯絡，並有參與分擔運輸
        之行為，應十分明顯。
      (三)雖被告二人均辯稱上開所受託走私之物品係化粧品，不知是毒品海洛因云云
        。然經原審向財政部高雄關稅局函詢結果，化粧品非屬管制進口之商品，其
        國定進口關稅稅率第二欄（由ＷＴＯ會員國或與我互惠之國家或地區進口者
        ）為百分之五至百分之九，第一欄稅率（非適用第二欄稅率之國家或地區進
        口者）為百分之十二點五，有財政部高雄關稅局九十一年九月十七日高普進
        字第九一○○二四六○號函在卷可憑（見原審卷第三六頁）。且依財政部高
        雄關稅局上開函附件所示，越南係屬與我互惠之國家，其進口化粧品之進口
        關稅稅率為百分之五至百分之九，尚較上開被告丙○○所進口鋼鐵鑄件毛坯
        之進口關稅稅率為百分之十（見上開進口報單所示）為低，則化粧品既非屬
        管制進口之物品，且亦非屬高關稅之進口物品，衡情被告丙○○、乙○○豈
        有大費周章地將化粧品夾藏在貨櫃中私運進口必要。又被告既係欲走私上開
        物品進口，當不可能將該等夾帶之物品報關，是被告所稱原欲報關，不知後
        來越南那邊為何沒有報關云云，顯係託詞，斷非事實。準此，被告乙○○、
        丙○○在本院所辯「從頭到尾不知情」「我承認受託夾帶走私化粧品進口，
        在越南沒有報關」云云，要難採信。
（三）被告供述及其他佐證－
    一被告乙○○於九十一年五月一日在高雄市機動查緝隊接受詢問時，就所詢「經
      丙○○指認該被查獲之毒品海洛因一百五十九塊是你本人委託安排夾藏在其五
      金材料進口，是否實在」？供稱「並非如此，是我一個朋友高鵬於九十一年三
      月初左右，打電話要我與丙○○聯絡，叫我向丙○○表示他有一批貨物要委託
      丙○○從越南運回台灣，於三月中旬左右我就打大哥大給丙○○，叫丙○○與
      高鵬聯絡，高鵬所留電話號碼，我寫在一張紙條上，我已經把紙條於三月中旬
      交給丙○○，讓丙○○與高鵬兩人直接聯繫貨物運送等細節問題」；又稱「我
      事先並不知道該批貨物是毒品，是高鵬打電話向我表示，託丙○○運回台灣的
      貨物大概會於四月三十日抵達台灣，並叫我轉告丙○○，當日會有一部汽車停
      放在台南市○○路頂好超市停車場，請丙○○把那批貨放在車上，至於誰會去
      把那部車開走，我並不知道」等語（見警卷(三)第十六頁），同日高雄市機動查
      緝隊移送檢察官偵訊時仍為相同之供述。惟於檢察官最後訊以「尚有何補述？
      」時，供稱：「沒有，我希望能用證人保護法」等語（見偵字第九○三九號卷
      第十一至十三頁），觀諸被告乙○○上開供述，其僅述及有為高鵬介紹丙○○
      為其由越南運送一批貨物回台灣之事實，並未提及蔣光南、楊景堯、程贊及綽
      號「阿山」之人參與此事。
    二被告乙○○嗣於同年五月六日經高雄市機動查緝隊借提詢問時，供承「九十一
      年三月上旬，蔣光南找我表示，他在越南有一批貨，想以三百萬元左右的代價
      走私到台灣，問我有沒有管道進口，由於我曾經欠蔣光南人情，我沒有問蔣光
      南要走私何物，就馬上連絡我朋友丙○○問他是否有意願，因為丙○○平日有
      從事越南進口五金材料至台灣業務的管道，隨後隔兩天丙○○就約我在台南文
      化中心附近的茶大茶藝館見面，見面後丙○○就有意願夾帶這批貨回台灣，且
      說他已經與在越南的業務員綽號阿山聯絡好了，隨時可以夾帶回台灣，我與丙
      ○○見完面後，當晚就到蔣光南位於台南市○○路的宗皇甲司向蔣光南回報此
      事，蔣光南才告知我該批貨為毒品，後來蔣光南就指派楊景堯於三月中旬左右
      搭機前往越南與阿山接洽本次走私細節，蔣光南有交代這批貨到七日內給丙○
      ○一百七十萬元，一個月內再付一百五十萬元，由於我虧欠蔣光南人情，所以
      並沒有提起代價的問題，這批毒品是由程贊負責從緬甸運至越南後交由楊景堯
      整理，再交給丙○○在越南的業務員阿山，由阿山安排裝到進口至台灣的貨櫃
      裡面」等語屬實（見偵字第九○三九號卷第二二至二四頁）。雖據實陳述走私
      運輸之前的過程，但只供稱「一批貨」，而非「化粧品」，且仍否認與丙○○
      接洽走私時即知是夾帶海洛因毒品，而辯以是直到當晚去找蔣光南才獲告知云
      云，猶未全然坦白。又此次筆錄經勘驗結果，有「我說我不知道是毒品」「現
      在才知道」等語未載入筆錄（見本院前審卷(二)第三八頁），然被告乙○○雖已
      願供述實情，但涉及己身關鍵仍不免避重就輕，此乃人之常情，其後經調查員
      詢明求證，始稱「一開始我不知道，蔣光南說要託運貨物時不知道，後來回報
      給他時，他才告訴我這是毒品」等語，而記載於筆錄內，雖未就前述有利供詞
      全盤記載，有所疏失，但尚無影響上開筆錄供述之正確性。
    三查走私物品進口，如經緝私查獲，除沒入處罰外，亦涉有刑罰之問題，何況自
      越南走私進口，不乏毒品槍彈等管制物品，衡情不可能在不確切了解走私何物
      或數量若干之情況下即與人接洽，足見應允走私之被告丙○○對於私運毒品乙
      事，應知之甚詳。被告乙○○所稱不知蔣光南要走私何物，即為之與丙○○接
      洽，顯不足採。被告乙○○當時供稱不知何物，直至蔣光南告知，其後則稱是
      走私化粧品（見原審卷第十三頁背面及本院卷第二五八頁），已非一致，何況
      被告等人不可能自越南走私化粧品進口，亦詳如前述。再者，上開查獲之毒品
      海洛因磚一百五十九塊經鑑驗後，合計淨重達五萬六千六百四十五點九甲克，
      即五十六點六四五九甲斤，而高雄市政府警察局就查獲毒品海洛因之市場價格
      調查結果，以九十一年四月份最低市場價格每一甲克三千元計算，上開查獲之
      海洛因磚價格為一億六千九百九十三萬七千三百元，有高雄市政府警察局九十
      一年十月十六日高市警刑偵字第○九一○○六二五六一號函附高雄市政府警察
      局查獲毒品海洛因市場價格調查表在卷可參（見本院前審卷第九六頁）。而法
      務部調查局針對國內於九十一年上半年海洛因買賣交易價格之調查統計結果，
      以大盤平均最低價每甲斤一百五十一萬元之價格計算，則上開查獲之海洛因磚
      價格為八千五百五十三萬五千三百零九元，亦有法務部調查局九十一年十月十
      七日調緝參字第○九一三四○一八八七○號函附之國內主要毒品買賣平均價格
      表可佐（見原審卷第九八頁）。顯見上開查獲之海洛因磚數量甚為龐大，且價
      值極高，茍若被告乙○○、丙○○非該集團之重要成員，豈會甘冒毒品查緝而
      遭嚴懲重罰之危險，遠自越南私運入境，且該集團又豈能放心將上開價值數千
      萬元以上之海洛因磚隨意交予其二人處理運送之理，是被告二人所辯不知道是
      毒品云云，俱不足採信。
（四）共同犯行之認定－
    一按共同實施犯罪行為之人，在合同意思範圍以內，各自分擔犯罪行為之一部，
      相互利用他人之行為，以達其犯罪之目的者，即應對於全部所發生之結果負責
      （最高法院二十八年上字第三一一○號判例參照），申言之，行為分擔不以每
      一階段均有參與為必要，倘具有相互利用其行為之合同意思者，仍應負共同正
      犯之責。又而共同正犯之意思聯絡，原不以數人間直接發生者為限，即有間接
      之聯絡者，亦包括在內，且不限於事前有所協議，即僅於行為當時有共同犯意
      之聯絡者，亦屬之（最高法院七十七年台上字第二一三五號判例及七十九年台
      上字第一六一三號判決參照）。
    二查被告乙○○事前對於蔣光南與高鵬等人欲假藉進口貨櫃以夾藏海洛因磚之方
      式，自越南私運第一級毒品海洛因進口之情事知之甚詳，且其基於與蔣光南係
      朋友關係，而負責聯絡被告丙○○以其經營之秋皇甲司從越南進口鋼鐵鑄件毛
      坯之機會，將毒品海洛因夾藏在進口鋼鐵鑄件毛坯之貨櫃內，運輸海洛因進口
      至台灣，並由蔣光南指示程贊將毒品海洛因磚一百五十九塊從緬甸運至越南交
      予在越南之楊景堯，再由楊景堯將一百五十九塊海洛因磚交予丙○○在越南之
      業務員「阿山」，並由「阿山」依被告丙○○之指示將一百五十九塊海洛因磚
      與秋皇甲司進口之鋼鐵鑄件毛坯一同裝載於貨櫃中運抵高雄港，其等雖係分頭
      實施犯罪行為，惟本院審酌渠等之目的均在於將一百五十九塊之海洛因磚運輸
      進口台灣，事前對於運輸該一百五十九塊海洛因磚進口之行為，已有合意存在
      ，並係以分工實施方式以求達到目的，雖然被告乙○○及蔣光南、高鵬、程贊
      、楊景堯並未親自從事私運之行為，惟依前述判例及判決意旨所述，並不影響
      被告乙○○及蔣光南、高鵬、程贊、楊景堯之共同正犯關係。
    三又共犯蔣光南、程贊、楊景堯、高鵬及綽號「阿山」（可能是黃衍嵐）等人，
      經本院依職權查詢偵辦情形，得知蔣光南、楊景堯已隨本案移送，但逮捕被告
      二人後即出境至越南，迄未返國，此有電話查詢紀錄單可據，並經查詢前科紀
      錄表，楊景堯目前通緝中（見本院卷第一九六至二○一頁）。至於程贊則以本
      案相同罪名經檢察官以九十二年度偵緝字第一一七六號，於九十三年十月四日
      繫屬原審法院（見同卷第二三○頁），雖否認有參與本件犯行，但供承認識蔣
      光南、乙○○（見偵緝第一一七六號影印卷第十六頁、五二頁），被告乙○○
      於偵查庭時，亦稱有看過程贊他與蔣光南在談事情，好像是走私毒品之事（同
      上卷第五一頁背面，其後在本院又稱不認識程贊，見本院卷第二六二頁），足
      證蔣光南等五人均為本件之共犯無訛。
（五）綜上所述，被告二人犯有本件罪行，並非取決於被告乙○○於偵查中之供述證
      據，而是私運毒品海洛因前之接洽聯繫，若屬合法請貿易商代為進口，毋須特
      意委請欠一付人情之被告乙○○，代向被告丙○○轉達進口化粧品一批。何況
      既是合法委託進口，卻無一談及化粧品之數量或其他細節情形，顯無可信。被
      告丙○○在本院已承認當時不是合法進口，而是私運夾帶化粧品，但被告二人
      間或與阿山間之通聯對話內容可知，不但述及本件之嚴重性，過地磅要特別注
      意小心，而且阿山自越南亦已回報「一百五十九」萬之合約價值，凡此均已指
      出被告二人確切明知本次進口物品中有一百五十九塊海洛因磚無疑。尤其化粧
      品無從越南走私進口之必要，更如前述。至於證人許連吉在本院所證「蔣光南
      與我電話中有說他有請乙○○幫他找貿易商，要將化粧品進口台灣，後來被調
      包出事情」云云（見本院卷第二五一頁），然本件私運犯行，一切均在被告等
      人掌握之中，並無調包情形，況且何人會將一百五十九塊海洛因磚與一百五十
      九罐化粧品調包，顯然無法取信於人，此等證詞毫無可取。本件事證已臻明確
      ，被告等二人前開所辯，顯均係事後推諉卸責之詞，俱不足採信，被告二人運
      輸第一級毒品海洛因及私運管制物品海洛因進口等犯行，均堪以認定。
四、論罪之理由－
（一）海洛因係毒品危害防制條例第二條第二項第一款所稱之第一級毒品，且屬行政
      院依據懲治走私條例第二條第四項甲告之「懲治走私條例甲告管制物品項目及
      其數額」甲項第四款所列之管制進出口物品。又按被告二人行為後，懲治走私
      條例第二條第一項業已於九十一年六月二十六日修正甲布，同月二十八日生效
      ，並將法定刑提高為「七年以下有期徒刑，得併科新台幣三百萬元以下罰金」
      ，經比較後，自以修正前懲治走私條例有利於行為人，依刑法第二條第一項但
      書規定，本件自應適用修正前懲治走私條例第二條第一項處斷。核被告乙○○
      及丙○○所為，均係犯毒品危害防制條例第四條第一項之運輸第一級毒品罪及
      修正前懲治走私條例第二條第一項之私運管制物品進口罪。被告等持有第一級
      毒品海洛因之低度行為，為運輸第一級毒品海洛因之高度行為所吸收，不另論
      罪。被告等利用不知情之人以明春輪由越南運輸海洛因進口台灣，應論以間接
      正犯。被告二人與蔣光南、高鵬、程贊、楊景堯及不詳姓名年籍綽號「阿山」
      之成年男子間，就前揭犯行均有犯意之聯絡及行為之分擔，均為共同正犯。被
      告二人以一運輸海洛因進口之行為，觸犯前揭二罪名，應依想像競合犯之規定
      ，從一重論以運輸第一級毒品罪。
（二）又證人保護法第十四條第一項之規定「第二條所列刑事案件之被告或犯罪嫌疑
      人，於偵查中供述與該案案情有重要關係之待證事項或其他共犯之犯罪事證，
      因而使檢察官得以追訴該案之其他共犯者，以經檢察官事先同意者為限，就其
      因供述所涉之犯罪，減輕或免除其刑」。被告乙○○雖供述共犯蔣光南、程贊
      、高鵬、楊景堯及綽號「阿山」之犯罪事證，然事先並未徵得檢察官之同意，
      已如前述，自無證人保護法第十四條第一項規定之適用。再按「犯第四條第一
      項至第三項、第五條第一項至第三項、第六條第一項至第三項、第七條第一項
      至第三項、第八條第一項至第三項、第十條或第十一條第一項、第二項之罪，
      供出毒品來源，因而破獲者，得減輕其刑」，毒品危害防制條例第十七條固有
      明文，惟考其立法意旨重在鼓勵具體供出其上游販毒者，俾使追查該毒梟前手
      及其上游毒品，以杜絕毒品之蔓延與氾濫，倘僅供出共犯為何人，但尚未進而
      查獲毒梟前手或其上游毒品者，仍不得執此邀本條規定之寬典（最高法院九十
      年度台上字第一六三九號判決意旨參照）。查被告乙○○雖供出上述共犯，然
      並未供出該毒品之供應來源者（即俗稱上游或前手），亦無從依上開規定據以
      減輕其刑。
五、撤銷改判及量刑沒收之理由－
（一）原審予以論罪科刑，固非無見。然(一)按審判長每調查一證據畢，應詢問被告有
      無意見，修正前刑事訴訟法第一百七十三條第一項已有明文。查原審九十二年
      五月十二日之審判程序，審判長詢問被告「對於進口報單、現場照片、搜索扣
      押筆錄、鑑定通知書、監聽譯文、尿液成績書、財政部高雄關稅局函、警察局
      及調查局所附海洛因市場交易價格表、財政部財稅資料中心函附財產資料、資
      金往來資料及勘驗筆錄等有何意見？」（見原審卷第二六九頁），係將卷宗內
      之筆錄及文書等物以包裹式調查，而非法定之逐一調查，所踐行之程序已有瑕
      疵。(二)又被告有數人時，應分別訊問之，同法第九十七條第一項亦有規定。但
      原審對若干訊問，均同時訊問，且被告二人亦同時回答（見原審卷第二七○至
      二七一頁），亦有未洽。(三)卷宗內之文書可為證據者，應向被告宣讀或告以要
      旨，修正前刑事訴訟法第一百六十五條第一項定有明文。是採為判決基礎之證
      據資料，必須經過調查程序，以顯出於審判庭者，始與直接審理主義相符。然
      審對於採為判決基礎之船單或靖南報告，均未向被告宣讀或告以要旨，令其陳
      述意見之機會，同有不當。(四)司法警察官本於其職務作成之報告文書，其本身
      無從依直接審理方式加以調查，應無證據能力（最高法院八十六年台上字第六
      二一○號判決參照），原審逕採靖南專案之偵查報告為證據（見原判決書第十
      八頁），於法自有未合。(五)本件私運海洛因進口之共犯尚有綽號「阿高」之越
      南華僑高鵬，此經被告乙○○陳述明確，原判決漏未將高鵬列為共犯，亦有疏
      誤。被告乙○○、丙○○上訴均否認犯罪，而指摘原判決不當，雖無理由，惟
      原判決既有上述可議，應由本院將原判決撤銷改判。
（二）審酌被告乙○○、丙○○均係心智成熟之人，且均明知海洛因係毒品，施用者
      容易上癮而戒除不易，除個人身心飽受摧殘外，輕則吸後枯癟或猝死而致家庭
      破碎，重則為取得購買毒品之金錢致淪為娼妓盜匪，足以腐蝕民心國基，斲喪
      民族生機，危害至深且鉅，而其等竟為貪圖一己之私利，不惜違法犯禁，共同
      運輸毒品海洛因回台，且一次走私回台之毒品海洛因磚數量竟高達一百五十九
      塊，重達五十六點六四五九甲斤，其數量龐大，如輾轉擴散販賣至吸毒者手中
      ，將使萬千人受害，對國家社會之危害至深且鉅，雖被告乙○○僅於六十六年
      間因妨害自由案，被判處拘役三十日，被告丙○○則無前科，二人素行尚稱良
      好，被告乙○○於向檢察官請求適用證人保護法而不可得後，仍予高雄市機動
  查緝隊借提偵訊時坦承犯行，並將一干共犯和盤托出，惟其嗣後得知無法適用
      證人保護法獲邀寬減後，卻又極力否認犯行，經本院斟酌再三認被告等罔顧毒
      品危害個人及社會國家之惡果，徒為牟取私利，即輸入數額龐大之毒品，犯罪
      情節嚴重且惡行甚鉅，既求其等生而不可得，實有令其二人與社會永久隔離之
      必要，故分別量處被告二人死刑，並依刑法第三十七條第一項規定，均宣告褫
      奪甲權終身。另被告二人所犯前揭運輸、私運毒品之數量甚鉅，犯罪情節甚為
      嚴重，在客觀上尚不足以引起一般人之同情，雖所運輸進口之毒品海洛因尚未
      流出，惟此乃因警調人員及時查獲所致，亦非因被告二人之勉力防止，難認被
      告二人有何情堪憫恕之事實，亦無從據依刑法第五十九條之規定酌予減輕其刑
      ，併予敘明。
（三）扣案之海洛因磚一百五十九塊（驗後淨重合計五萬六千六百四十五點九甲克，
      純質淨重五萬零五百三十三點八一甲克），應依毒品危害防制條例第十八條第
      一項前段，均沒收銷燬之。至於鑑驗耗用之毒品既已滅失，自無庸宣告沒收銷
      燬之。另扣案海洛因磚一百五十九塊之外包裝（重三千七百三十點八八甲克）
      ，為共犯蔣光南等人所有，且供被告二人共犯運輸毒品罪所用之物，均應依同
      條例第十九條第一項之規定，併予宣告沒收。
六、不另無罪部分之判斷－
（一）甲訴意旨另以：被告乙○○、丙○○與蔣光南、程贊明知海洛因係毒品及管制
      進出口之物品，竟共同意圖營利，謀議走私毒品海洛因進口販售牟利，先由被
      告乙○○尋得秋皇甲司實際負責人丙○○同意以三百萬元之代價夾藏貨櫃內走
      私進口後，於九十一年四月中旬，蔣光南派遣楊景堯至越南購得海洛因磚一百
      五十九塊後，與丙○○派駐在越南之業務員「阿山」取得聯繫，共同將上開海
      洛因磚夾藏於秋皇甲司欲進口之鋼鐵鑄件毛坯貨櫃內，於同年四月二十七日運
      抵高雄港六十三號碼頭，因認被告乙○○、丙○○尚涉犯毒品危害防制條例第
      四條第一項之販賣第一級毒品海洛因罪嫌。
（二）按共同正犯中之同謀犯，因其並未參與犯罪構成要件之實施行為，僅係以參與
      犯罪之謀議為其犯罪構成要件之要素，故就其參與謀議之事實，自須經嚴格之
      證明，始足據為斷罪之基礎，另同謀犯係指參與謀議者而言，若僅屬知情，事
      前並未參與謀議，自不能以同謀犯論（最高法院九十一年台上字第五六六七號
      判決及同院二十年上字第一八四九號判例參照）。經查，被告乙○○於九十一
      年五月六日在高雄市機動查緝隊供稱「程贊在泰國曼谷有經營投顧甲司，購毒
      資金一部分是由程贊匯至泰國，一部分是由蔣光南與程贊利用管道帶至泰國，
      毒品採購實際上是由程贊將資金帶至緬甸山區與當地製毒者接洽採購，我聽蔣
      光南提及一百五十九塊毒品中，其中八十塊是蔣光南交給台北綽號永清、台中
      綽號啤酒、高雄綽號勇仔及岡山綽號國民仔所販售，另七十九塊是程贊要交給
      台中地區綽號阿吉負責賣的」等語（見偵字第九○三九號卷第二四頁）。雖被
      告乙○○就共犯蔣光南、程贊及楊景堯販賣毒品海洛因乙事知情，然尚難據此
      即認被告乙○○、丙○○就共犯蔣光南、高鵬、程贊之販賣毒品海洛因之犯行
      有何參與謀議，並分擔販賣海洛因之行為。甲訴人既未證明被告乙○○、丙○
      ○有何參與共犯蔣光南、高鵬、程贊販賣海洛因構成要件之行為，在別無其他
      積極證據足資證明之情形下，實難逕認被告乙○○、丙○○與共犯蔣光南、程
      贊間有販賣第一級毒品海洛因之犯意聯絡。
（三）綜上所述，被告乙○○、丙○○所涉犯毒品危害防制條例第四條第一項之販賣
      第一級毒品罪嫌部分，甲訴人並未舉證證明，且本院就卷內訴訟資料參互審酌
      ，仍無從認此部分有甲訴人所指之犯行，自屬不能證明，原應就此部分為被告
      等無罪之諭知，但甲訴人認此部分犯行與前揭論罪科刑部分有牽連犯之裁判上
      一罪關係，均不另為無罪之諭知，附此指明。
據上論斷，應依刑事訴訟法第三百六十九條第一項前段、第三百六十四條、第二百九
十九條第一項前段、毒品危害防制條例第四條第一項、第十八條第一項前段、第十九
條第一項，修正前懲治走私條例第二條第一項、第十一條，刑法第十一條、第二條第
一項但書、第二十八條、第五十五條、第三十七條第一項，判決如主文。
本案經檢察官彭南雄到庭執行職務。
中      華      民      國    九十三    年    十一      月    十六      日
                              臺灣高等法院高雄分院刑事第三庭
                                  審判長法官  謝宏宗
                                        法官  曾逸誠
                                        法官  黃建榮
右正本證明與原本無異。
如不服本判決應於收受本判決後十日內向本院提出上訴書狀，其未述上訴理由者，
並得於提起上訴後十日內向本院補提理由書狀（均須按他造當事人之人數附繕本)「
切勿逕送上級法院」。
                                      書記官  鄭翠芬
中      華      民      國    九十三    年    十一      月    十六      日
附錄本件判決論罪科刑法條：
毒品危害防制條例第四條第一項：
製造、運輸、販賣第一級毒品者，處死刑或無期徒刑；處無期徒刑者，得併科新臺幣
一千萬元以下罰金。
修正前懲治走私條例第二條第一項：
私運管制物品進口、出口逾甲告數額者，處七年以下有期徒刑，得併科新臺幣二十萬
元以下罰金。
